臺灣臺中地方法院刑事判決　94年度交易字第555號
公　訴　人　臺灣臺中地方法院檢察署檢察官
被　　　告　乙○○
上列被告因過失致死案件，經檢察官提起公訴（94年度偵字第一
四七八七號），被告於本院行準備程序時對於犯罪事實為有罪之
陳述，經本院合議庭裁定適用簡式審判程序，判決如下：
    主    文
乙○○因過失致人於死，處有期徒刑捌月。緩刑貳年。
    犯罪事實
一、乙○○於民國九十四年八月十一日下午，駕駛車牌號碼ＣＭ
    －七七五三號自小客車，沿臺中縣大肚鄉○○路由北往南方
    向行駛，於當日下午八時三十分許，行經文昌路三二三號時
    ，原應注意行車速度應依速限標誌之規定，無標誌或標線者
    ，時速不得超過五十公里，並應注意車前狀況，隨時採取必
    要之安全措施，而當時天候晴、夜間有照明、速限每小時五
    十公里、直路、柏油路面乾燥無缺陷、亦無障礙物、視距良
    好，依當時情形，又無不能注意之情事，竟疏未注意及此，
    貿然以時速每小時六十公里之速度，超速行駛，且疏未注意
    車前狀況，以致誤認前方有白光，因而立即緊急剎車，並跨
    越分向限制線駛入來車道內，斯時乙○○努力控制車輛駛回
    原車道時，終因車速過快兼且行車不穩，以致其前車頭撞擊
    沿文昌路由北往南方向徒步行走之行人陳西全及甲○○，陳
    西全因而受有頭部外傷合併顱內出血、顱骨骨折、左側脛骨
    、腓骨骨折及第三頸椎骨骨折等傷害，甲○○則受有骨盆腔
    骨折之傷害（傷害部分業據告訴人甲○○撤回告訴），陳西
    全經送往童綜合醫院緊急治療後，仍於同年八月十二日凌晨
    二時三十六分許不治死亡。乙○○於犯罪後，有偵查權限之
    人知悉犯罪人之前，主動向到場處理事故員警陳明自己係肇
    事者及陳述肇事經過，自首接受裁判。
二、案經臺灣臺中地方法院檢察署檢察官相驗後自動檢舉及被害
    人甲○○訴由臺中縣警察局烏日分局報告臺灣臺中地方法院
    檢察署檢察官偵查起訴。
    理    由
一、訊據被告乙○○對於上揭犯罪事實，於本院審理時坦承不諱
    ，核與證人即被害人陳西全之家屬陳棟樑於偵訊中之證述及
    被害人甲○○於警詢中指訴之情節相符，復有道路交通事故
    調查報告表（一）（二）、診斷證明書、道路交通事故現場
    圖、酒精濃度測試單各一紙及照片十七張附卷可稽。而本件
    被害人陳西全確因本件車禍死亡，亦經臺灣臺中地方法院檢
    察署檢察官督同法醫師相驗屍體屬實，製有勘驗筆錄、相驗
    屍體證明書、驗斷書各一份在卷可參。按行車速度，應依速
    限標誌或標線之規定，且汽車行駛時，駕駛人應注意車前狀
    況，並隨時採取必要之安全措施，道路交通安全規則第九十
    三條第一項、第九十四條第三項分別定有明文。被告駕車自
    應注意上開規定。又依上開卷附道路交通事故調查報告表（
    一）所載，本件事故發生當時天候晴、夜間有照明、速限每
    小時五十公里、直路、柏油路面乾燥無缺陷、亦無障礙物、
    視距良好，依當時情況又非不能注意，竟疏未注意，貿然以
    時速每小時六十公里之速度，超速行駛，且疏未注意車前狀
    況，以致誤認前方有白光，因而立即緊急剎車，並跨越分向
    限制線駛入來車道內，雖被告努力控制車輛駛回原車道時，
    終因車速過快兼且行車不穩，以致其前車頭撞擊沿文昌路由
    北往南方向徒步行走之行人，終肇本件車禍，致被害人陳西
    全受傷不治死亡，被告顯有過失，被告於本院中自白犯罪，
    應與事實相符。而被告之過失行為與被害人陳西全死亡間，
    具有相當之因果關係。本件事證明確，被告過失致死之犯行
    洵堪認定。
二、核被告乙○○所為，係犯刑法第二百七十六條第一項之過失
    致死罪。被告於犯罪後，有偵查權限之人知悉犯罪人之前，
    主動向到場處理事故員警陳明自己係肇事者及陳述肇事經過
    ，有臺中縣警察局烏日分局道路交通事故自首情形紀錄表在
    卷可查，為對於未發覺之犯罪自首並接受裁判，應依刑法第
    六十二條前段之規定，減輕其刑。爰審酌被告過失程度之輕
    重、被害人陳西全因本件車禍死亡，所生危害重大，被告肇
    事後態度坦承犯行，且肇事後被告已與被害人甲○○及被害
    人陳西全家屬達成民事和解（參附附臺中縣大肚鄉調解委員
    會調解書二份）並賠償損害，犯後態度良好等一切情狀，從
    輕量處如主文所示之刑。又查被告前未曾受有期徒刑以上刑
    之宣告，有臺灣高等法院被告全國前案紀錄表、臺灣臺中地
    方法院檢察署刑案資料查註紀錄表在卷可按。被告因過失致
    犯本罪，其經此教訓，當知謹慎而無再犯之虞，本院認所宣
    告之刑，以暫不執行為宜，爰併宣告緩刑二年，以勵自新。
三、次按告訴乃論之罪，告訴人於第一審辯論終結前，得撤回其
    告訴；又告訴經撤回者，應諭知不受理之判決。刑事訴訟法
    第二百三十八條第一項、第三百零三條第三款，分別定有明
    文。公訴意旨另認被告因本件車禍同時肇致被害人甲○○受
    有骨盆腔骨折之傷害，且經被害人甲○○提起告訴，因認被
    告另涉有刑法第二百八十四條第一項前段之過失傷害罪嫌部
    分，因過失傷害罪為告訴乃論之罪，告訴人依法得於第一審
    辯終結前撤回其告訴。而本件告訴人甲○○具狀撤回對被告
    之告訴，此有撤回告訴狀在卷可按。告訴人甲○○既於第一
    審辯論終結前撤回其告訴，且公訴人認此與前開論罪科刑之
    過失致死罪部分為想像競合犯，為裁判上一罪，爰不另為不
    受理之諭知，附此敘明。
據上論斷，應依刑事訴訟法第二百七十三條之一第一項、第二百
九十九條第一項前段，刑法第二百七十六條第一項、第六十二條
前段、第七十四條第一款，罰金罰鍰提高標準條例第一條前段，
判決如主文。
本案經檢察官李斌到庭執行職務。
中　　華　　民　　國　　94　　年　　12　　月　　27　　日
                  交通法庭  法　官  張清洲
以上正本證明與原本無異。
如不服本判決，應於送達後十日內向本院提出上訴狀（須附繕本
），上訴於臺灣高等法院臺中分院。
                            書記官　沈筱玲
中　　華　　民　　國　　94　　年　　12　　月　　27　　日
附錄論罪科刑法條
中華民國刑法第276條 (過失致死罪)
因過失致人於死者，處二年以下有期徒刑、拘役或二千元以下罰
金。
從事業務之人，因業務上之過失犯前項之罪者，處五年以下有期
徒刑或拘役，得併科三千元以下罰金。
